【裁判字號】    95,上重更(四),7
【裁判日期】    951004
【裁判案由】    毒品危害防制條例
【裁判全文】
臺灣高等法院臺中分院刑事判決     95年度上重更(四)字第7號
上  訴  人
即  被  告  丁○○
                    （
選任辯護人  王文聖律師
上列上訴人因違反毒品危害防制條例案件，不服臺灣南投地方法
院九十三年度重訴緝字第一號中華民國九十三年三月十八日第一
審判決（起訴案號：臺灣南投地方法院檢察署九十二年度毒偵字
第二五八四、二七二一號），提起上訴，經最高法院第四次發回
，本院更為判決如下：
    主  文
原判決撤銷。
丁○○共同連續販賣第一級毒品，累犯，處無期徒刑，褫奪公權
終身，併科罰金新臺幣貳佰萬元，罰金如易服勞役，以罰金總額
與陸個月之日數比例折算。
扣案之附表一所示第一級毒品海洛因，均沒收銷燬之；如附表二
所示之物均沒收。
    事  實
一、丁○○（綽號阿炎、阿正或大仔）曾犯恐嚇、詐欺等罪經判
    處有期徒刑八月減為有期徒刑四月，於民國（下同）八十年
    十一月十七日執行完畢，復於九十年間因犯非法持有彈藥罪
    ，經臺灣板橋地方法院判處有期徒刑五月（併科罰金新台幣
    十萬元）確定，並於九十一年一月九日執行完畢
二、惟丁○○仍不知悔改，其與乙○○、丙○○、王鈞弘、陳鳳
    嬌、陳添壽、洪銘良（以上六人均為共同被告，其中乙○○
    經原審判處有期徒刑十五年，褫奪公權十年，併科罰金新台
    幣二百萬元確定；陳鳳嬌經原審判處有期徒刑十年，褫奪公
    權六年，併科罰金新台幣四十萬元確定；陳添壽經本院九十
    三年度上重更 (一）字第二八號刑事判決判處有期徒刑十五
    年，褫奪公權八年，併科罰金新台幣四十萬元確定；其餘三
    人另經本院九十四年度上重更二字第二○號刑事判決判處丙○○有期徒刑十五年，褫奪公權八年，併科罰金新台幣一百
    二十萬元確定；王鈞弘有期徒刑十三年，褫奪公權六年，併
    科罰金新台幣四十五萬元確定；洪銘良有期徒刑十二年，褫
    奪公權六年，併科罰金新台幣三十六萬元尚未確定）、綽號
    「阿生」、「志成」等不詳姓名成年男子，及其他不詳姓名
    擔任所謂「交通」（即受僱他人負責將夾藏之海洛因攜帶闖
    關入境）之成年人，均明知海洛因係屬毒品危害防制條例第
    二條第二項第一款所規定之第一級毒品，不得非法持有、運
    輸及販賣；且知海洛因係屬於管制進口之物品，不得私運進
    口；詎丁○○仍與乙○○、綽號「阿生」之成年男子（以下
    簡稱「阿生」），於九十一年年底某日起，共同基於意圖走
    私（運輸）第一級毒品海洛因入境販售營利之概括犯意聯絡
    ，而共組走私販賣海洛因集團，後再找來亦有同上概括犯意
    聯之丙○○，而共同連續為下列走私（運輸）第一級毒品海
    洛因入境販售之犯行；另外，就上開走私（運輸）第一級毒
    品海洛因入境部分，擔任所謂「交通」之不詳姓名成年人多
    人，及王鈞弘（原名王金釗）、陳鳳嬌、陳添壽、洪銘良、
    綽號「陳仔」、「志成」之成年男子（以下分別簡稱為「陳
    仔」、「志成」），則與丁○○、乙○○、「阿生」、丙○○有共同走私（運輸）第一級毒品海洛因入境之犯意聯絡，
    而參與下列共同走私（運輸）第一級毒品入境之犯行。
二、其等走私（運輸）海洛因之運作模式，係由「阿生」先行在
    泰國找好毒品海洛因之貨源後，由丁○○或丙○○將購買毒
    品之款項攜至泰國交給「阿生」，再由「阿生」派人將海洛
    因交給丁○○之友人「志成」，或交給乙○○指派之丙○○
    予以包裝掩飾（即將塊裝之海洛因予以磨成粉狀，再將化妝
    品或其他禮盒予以掏空後，將粉狀海洛因塞進空包裝盒內）
    ；而丙○○每包裝一塊海洛因（約三百五十公克），可獲得
    新臺幣（下同）二萬五千元之代價；包裝完成後，交由丁○○委由俗稱「交通」之人夾藏毒品於行李箱內闖關入境，入
    境後再由丁○○等人向「交通」者收齊夾帶入境之海洛因，
    丁○○與乙○○、「阿生」三人，再依各人出資之比例分配
    持以販售，藉以牟取暴利，並依所出資分得之海洛因數量，
    比例分擔支付丙○○之包裝費用及「交通」所需報酬。丁○○與乙○○、「阿生」、丙○○等人，即循此方式並基於上
    開犯意（或概括犯意）聯絡，而先後為下列犯罪行為，其情
    形如下，即：
（一）丁○○、乙○○、「阿生」於九十一年年底某日共謀合資
      自泰國走私（運輸）第一級毒品海洛因入境販賣之後，首
      於九十二年三月下旬，由丁○○、乙○○各出資六十萬元
      （二人共計出資一百二十萬元）作為各自購入二塊海洛因
      磚（每塊淨重約三百五十公克）之販入價金，另六塊海洛
      因磚則由「阿生」出資販入。嗣經「阿生」先在泰國找到
      毒品海洛因之貨源，並由「阿生」先交給乙○○某張泰國
      飯店之名片後，即由乙○○告知丙○○與丁○○前往投宿
      該飯店。嗣至九十二年三月二十七日，丙○○即先行搭乘
      中華航空公司（以下簡稱為華航）ＣＩ○六五號班機至泰
      國，翌日（即三月二十八日）丁○○與「志成」，亦搭乘
      華航ＣＩ六九五號班機至泰國與丙○○會合，其後丙○○
      即再打電話給乙○○告知其等住宿之房間號碼，乙○○再
      將此情轉告「阿生」，「阿生」即派人前往飯店向丁○○
      收取四塊海洛因磚之貨款一百二十萬元，此後即派人將十
      塊海洛因磚送至上開飯店，隨即由「志成」指導丙○○如
      何掩飾包裝海洛因，丙○○將十塊海洛因以粉狀完成包裝
      之後，丁○○即將上開海洛因取走，再交給其所洽妥擔任
      「交通」之不詳姓名成年男女，在同年三月二十八日至四
      月一日之期間內某日夾藏闖關，私運管制進品之第一級毒
      品海洛因進入我國境內。而丁○○與丙○○則於九十二年
      四月一日，再一同搭乘華航ＣＩ六九六號班機返國。丁○○在返國之後，即透過聯絡管道向順利闖關入境之「交通
      」者收齊海洛因，並將其中乙○○販入之二塊粉狀海洛因
      交給乙○○；又將「阿生」販入之六塊粉狀海洛因亦交給
      乙○○代為保管，其後，「阿生」再派人至臺北縣土城市
      ○○路與永豐街口，取回該六塊粉狀之海洛因；其餘二塊
      粉狀海洛因則由丁○○取得（尚無積極證據證明已經賣出
      ，亦未查獲）。因本次夾帶入境之海洛因，係由「志成」
      教導丙○○如何包裝，故事後乙○○僅支付十萬元予丙○○（而非前述每包裝一塊支付二萬五千元之價款）。乙○○並將所分得之二塊粉狀海洛因，以一百六十萬元之價格
      販賣予蔡崇銘。
（二）丁○○、乙○○、「阿生」、丙○○等人於上開第一次成
      功走私（運輸）自泰國販入之第一級毒品海洛因十塊後，
      又於九十二年四月上旬（七日之前）某日，再基於同上概
      括犯意聯絡，再計畫以相同方式自泰國走私（運輸）十塊
      第一級毒品海洛因入境販賣牟利。其中丁○○、乙○○各
      出資六十餘萬元，各可分得二塊海洛因，而「阿生」則投
      資購買六塊海洛因。九十二年四月七日，丙○○攜帶貨款
      約四萬元美金搭乘華航ＣＩ○六五號班機至泰國。丙○○
      在住宿泰國飯店之後，即打電話向乙○○告知其所住宿之
      飯店名稱、房間號碼；此後，再由乙○○與泰國「阿生」
      聯絡，因時值泰國農曆年，隔數日，「阿生」始派綽號「
      陳仔」之人前去飯店向丙○○收取貨款及交付海洛因予丙○○包裝，丙○○在包裝完成之後，即於同月十四日返國
      ，並在返國之前，將其所包裝完成之海洛因再交給「陳仔
      」取走後，由「陳仔」轉交給擔任「交通」之不詳姓名成
      年人於同月十七日搭乘飛機私運管制進口之第一級毒品海
      洛因進入我國境內。丁○○並於「交通」者順利闖關入境
      後，經其聯絡管道，將十塊粉狀海洛因收齊，並自行取得
      其所投資之二塊粉狀海洛因（每塊淨重約三百五十公克，
      尚無證據證明已經賣出，亦未查獲）之後，將剩餘之八塊
      粉狀海洛因交給乙○○所指派之不詳姓名成年人代為保管
      。其後，乙○○再請丙○○於當日晚上在台北縣土城市○○路上，將「阿生」所投資之該六塊粉狀海洛因，交給「
      阿生」指派前去取貨之不詳姓名成年人，其餘二塊粉狀海
      洛因則由乙○○取得，並均以不詳代價賣給姓名不詳之人
      。
（三）丁○○、乙○○、「阿生」、丙○○等人於上開第二次成
      功走私（運輸）自泰國販入之第一級毒品海洛因十塊後，
      又於九十二年四月中旬某日，再基於同上概括犯意聯絡，
      再計畫以相同方式自泰國走私（運輸）二十五塊第一級毒
      品海洛因入境販賣牟利。其中，因「阿生」前向乙○○借
      款一百二十萬元，乙○○遂以此一百二十萬元為其投資額
      ，丁○○則投資一百三十萬元販入四塊半之海洛因，其餘
      部分為「阿生」所投資。此次乙○○與丁○○、「阿生」
      談妥之後，丁○○即與王鈞弘商議，請王鈞弘代為洽尋「
      交通」之人前往泰國夾藏毒品入境台灣，除團費均由丁○○先代為支出外，另王鈞弘及每位「交通」亦可獲得十萬
      元之交通費用。此後王鈞弘即洽商陳添壽及洪銘良二人擔
      任「交通」，而陳添壽則再邀約不知情之友人賴淑惠一同
      前往泰國。其後，丁○○另又於九十二年四月二十日二十
      一時十五分十秒，先用其0000000000號行動電
      話撥打陳鳳嬌所使用之0000000000號行動電話
      ，談論有關走私毒品之情事；嗣於翌日（即四月二十一日
      ）乙○○與丁○○、王鈞弘即南下臺中與陳鳳嬌於一店名
      不詳之某咖啡廳會面，其中丁○○、王鈞弘與陳鳳嬌同桌
      談論走私毒品海洛因之細節，乙○○另獨坐一桌，此後，
      亦同意擔任「交通」之陳鳳嬌即將其自己及友人羅守旭（
      不知情）之護照等證件，交給王鈞弘代辦出國手續；丁○○並向陳鳳嬌表示事成之後，會出資二、三十萬元，幫忙
      其作點小生意等語。王鈞弘、陳添壽、洪銘良、陳鳳嬌四
      人即與乙○○、丁○○、「阿生」及丙○○等人基於共同
      私運管制進口物品及運輸第一級毒品海洛因之犯意聯絡，
      而為下列私運管制進口物品及運輸第一級毒品海洛因之犯
      行，其等犯罪情形如下：
（１）九十二年四月十九日，由丙○○依前述之犯罪進行模式，
      並承其上開共同走私（運輸）管制進口物品第一級毒品海
      洛因進口之概括犯意，先行搭乘華航ＣＩ○六五號班機前
      往泰國，投宿泰國飯店後，再告知乙○○其所住宿之飯店
      名稱、房間號碼，由乙○○轉告「阿生」，繼由「阿生」
      派人前往飯店向丙○○收取購買毒品海洛因之貨款後，「
      阿生」再派人將毒品海洛因送至飯店交予丙○○，經丙○○將海洛因完成包裝後打電話告知乙○○，乙○○再轉告
      丁○○；由丁○○指派不詳之人前往飯店，向丙○○收取
      包裝完妥之海洛因毒品。
（２）同年月二十五日二十二時二十五分許，陳添壽、陳鳳嬌、
      洪銘良及不知情之羅守旭、賴淑惠等人即隨旅遊團搭乘華
      航ＣＩ０六五班機同往泰國，王鈞弘則於翌日（同年月二
      十六日）搭乘華航ＣＩ六九五號班機前往泰國，共同準備
      接應該批毒品；嗣由丁○○指派不詳之人，將該批二十五
      塊偽飾包裝於化妝禮盒之粉狀海洛因，交予王鈞弘保管。
（３）另一方面，丙○○將該批海洛因交給丁○○派來接貨之人
      後，即於同年月二十七日搭乘華航ＣＩ六九六號班機返台
      。
（４）同年月二十九日晚間，王鈞弘分別通知陳添壽、洪銘良及
      陳鳳嬌等人至其飯店內，將該批海洛因交予陳添壽、陳鳳
      嬌、洪銘良等人，分別為：(1)海洛因五包，合計淨重一七
      六五．二二公克（包裝重四八．一四公克），純度百分之
      八十九，純質淨重一五七一點○五公克，交由陳鳳嬌夾帶
      。(2)海洛因八包，合計淨重三五○五．九○公克（包裝重
      九七．四七公克），純度百分之八十九，純質淨重三一二
      ○．二五公克，交由陳添壽夾帶。(3)海洛因四包，合計淨
      重一七一八．七四公克（包裝重三七．九三公克），純度
      百分之八十九，純質淨重一五二九．六八公克，交由洪銘
      良夾帶。陳添壽、陳鳳嬌、洪銘良等人即將之夾藏於行李
      箱內，而陳鳳嬌於收受王鈞弘交付之海洛因後，即將之放
      置於不知情之同行男友羅守旭之行李箱中，伺機夾帶闖關
      入境。
（５）九十二年四月三十日，王鈞弘隨同陳鳳嬌、羅守旭、陳添
      壽、賴淑惠、洪銘良等人之旅行團，同搭華航ＣＩ六九五
      號班機返抵臺灣，共同私運管制進口之第一級毒品海洛因
      進入我國境內；經檢察官指揮專案小組會同台北關稅局在
      桃園中正機場攔查，當晚二十二時三十分許，當場分別在
      (1)陳添壽之行李箱內查獲偽飾包裝於化妝禮盒之海洛因（
      數量如前所述）及行李箱乙個、(2)羅守旭之行李箱內查獲
      偽飾包裝於化妝禮盒之海洛因（數量如前所述）及行李箱
      乙個、(3)洪銘良之行李箱查獲偽飾包裝於化妝禮盒之海洛
      因（數量如前所述）及行李箱乙個等物。另扣得如附表三
      所示之陳鳳嬌所使用之行動電話乙支及護照乙本、丙○○
      所使用之行動電話乙支、陳添壽之護照一本、王鈞弘所使
      用之護照乙本及行動電話二支、乙○○所使用之行動電話
      三支及大陸門號之ＳＩＭ卡號、預付卡等物。同時並在中
      正機場附近拘提準備前來拿取毒品之乙○○及陪同前往之
      丙○○等二人後，循線查悉丁○○。
三、案經臺灣南投地方法院檢察署檢察官會同臺北關稅局及指揮
    警政署保三總隊第一大隊刑事組、法務部調查局臺中市調查
    站（下稱臺中市調站）、中部機動工作組、北部機動工作組
    、南投縣調查站（下稱南投縣調站）、彰化縣調查站及桃園
    縣調查站機場組、豐原憲兵隊等單位所組成之專案小組共同
    偵查後移請該署檢察官偵查起訴。
    理  由
一、本案上訴人即被告（以下簡稱被告）丁○○對於上開犯罪事
    實，僅承認上開犯罪事實二之（三）部分，伊有參與洽尋「
    交通」自泰國走私（運輸）第一級毒品海洛因進口之情事，
    此外即否認伊有上開犯罪事實二之（一）、二之（二）之犯
    行，亦否認伊有上開犯罪事實二之（三）之販賣第一級毒品
    海洛因之犯行，並辯稱：伊並未與乙○○及「阿生」共同出
    資自泰國販入第一級毒品海洛因，伊雖曾到泰國，但此係「
    阿生」、「志成」邀伊去泰國玩，伊不知道他們在做什麼事
    情，後因伊本身有施用毒品，欠「阿生」之朋友「「阿弟」
    毒品貨款四、五十萬元，「阿弟」要伊幫忙代找「交通」攜
    帶海洛因入境，如果成功，「阿弟」答應可以扣掉上開所欠
    ，且還會提供毒品給伊施用，伊才會幫忙代找「交通」攜帶
    海洛因入境，本案共同被告乙○○、丙○○所為不利於伊之
    歷次供述，均有矛盾不合之處，其等之供述，應不足為認定
    伊有共同出資販入海洛因之證據等語。
二、經查，本案共同被告乙○○、丙○○二人於法務部調查局臺
    中市調站、南投縣調站調查時、檢察官偵查中，原審法院審
    理期間，及本院前審先後所為之供述與證詞，其情形如下：
（一）同案被告乙○○於法務部調查局臺中市調站、南投縣調站
      調查時、檢察官偵查中，原審法院審理期間，及本院前審
      ，先後為下列供證：
（１）九十二年五月一日在臺中市調站調查時供稱：「因我與綽
      號阿炎仔及綽號阿生等人，投資從泰國購買海洛因返國預
      定今日（四月三十日）會由交通帶進來，我找朋友丙○○
      陪我到機場準備向阿炎仔拿取我向阿生投資部分的海洛因
      ，但未與阿炎連絡到即遭貴單位逮捕」、「該等海洛因係
      由阿炎仔安排工人（交通）赴泰國分散帶回國的」、「（
      請詳述你、阿炎仔及阿生集資走私毒品返台之詳情？）約
      在九十一年底我與阿生在機場見面後，阿生有找我來臺中
      見面，問我要不要賺錢，我因急需用錢乃答應嘗試，阿生
      乃告訴我要投資走私毒品，阿生負責聯絡泰國方面之貨源
      ，我負責將我及阿炎仔投資部分的款項帶到泰國後依阿生
      指示交給約定前來的人，再由該人交付毒品給我派去的人
      ，我派去的人再將毒品拿到飯店包裝，包裝好後我會通知
      阿炎仔，阿炎仔即會派人到飯店取走包裝好的毒品，並告
      訴我何時會返台，叫我到機場等候或約定地點再將我及阿
      生投資的部分交給我，俟我拿到後再與阿生聯絡，阿生即
      會派人來拿走他投資那部分的毒品」、「阿生跟我說一塊
      （三百十五公克）要三十三萬到三十五萬元，包裝費用一
      塊要二萬五千元，交通費用阿炎仔說要七萬五千元，故一
      塊海洛因成本要四十三萬到四十五萬元之間」、「阿炎仔
      使用0000－000000電話與我聯絡」等語（九十
      二年度偵字第一七六八號偵查卷第十九頁至二三頁）。
（２）九十二年五月一日在法務部調查局臺中市調查站經檢察官
      複訊時供稱：「（你與綽號阿炎仔及阿生二人共走私幾趟
      ？）三趟，第一次是四月初，走私二十塊，但後來只有十
      塊順利帶進來，第二次是上週某日，走私十塊，第三次即
      昨日晚上走私二十五塊」、「（丙○○的角色為何？）丙○○負責把我買毒品的貨款帶至泰國，交由阿生的人，阿
      生的人把毒品給丙○○，丙○○自行重新包裝後，再交給
      阿炎，阿炎再找人從泰國走私進來」、「（丙○○獲得何
      好處？）他包裝一塊海洛因獲得二萬五千元台幣之利潤，
      而機票及食宿他自行負責，前面二趟的包裝費用已經給他
      了，而這一趟還沒給」等語（九十二年度偵字第一七七○
      號偵查卷第八十九頁至第九十頁）。
（３）九十二年五月二十九日在法務部調查局南投縣調站訊問時
      供稱：「（你於九十二年五月一日供稱，你約在九十一年
      底，你與綽號「阿生」及綽號「阿炎」計劃合夥自泰國走
      私海洛因？總計走私若干次？出資及運作情形為何？）我
      約在九十一年底與綽號「阿生」及綽號「阿炎」計劃合夥
      自泰國走私海洛因，三方談妥後，大約在九十二年三月下
      旬（詳細日期已記不清楚）係由「阿生」及綽號「阿炎」
      共同出資至泰國購買十塊海洛因，其中我僅知道阿炎出資
      一百二十萬元台幣，可分配四塊海洛因，至於阿生出資若
      干我並不清楚，而我並未出資，原本阿炎將該一百二十萬
      元台幣交給我要我帶到泰國與阿生這方面人員會合，後來
      我因家中小孩生病住院，我告知阿炎並將該一百二十萬元
      台幣交還給阿炎，後來係由阿炎與丙○○過去泰國與阿生
      的人員會合安排該十塊海洛因入臺，該十塊海洛因成功闖
      關後係由阿炎收齊該十塊海洛因，渠將阿生的六塊海洛因
      交給我，由我通知阿生海洛因已到，阿生再派人至台北縣
      土城市○○路與永豐街的十字路口拿該六塊海洛因；第二
      次原預備於四月初再走私二十幾塊海洛因，此次我有參與
      合夥投資，我出資一百多萬元台幣，購買四塊的量，阿炎
      則分配約四塊（確實數量已記不清楚），其餘約十一塊至
      十二塊海洛因則係阿生的，惟此次則丙○○與阿炎所派的
      小弟（姓名不詳）帶錢到泰國與阿生所派人員會合，惟因
      時值泰國農曆年，而作罷返台；第三次則是四月十七日闖
      關成功，此次總計走私十塊海洛因，我合夥二塊海洛因，
      阿炎也合夥二塊海洛因，其餘六塊海洛因則是阿生的，此
      次亦是由丙○○與阿炎所派的小弟赴泰國安排，我則到中
      國大陸，該十塊海洛因安全闖關入臺後，阿炎將十塊海洛
      因收齊，將渠二塊海洛因取走：最後一次總計要購買二十
      五塊海洛因，阿炎投資四塊半，但是阿生缺錢用，先向我
      借一百二十萬台幣元，阿生表示俟該批海洛因脫手後，會
      將一百二十萬元台幣還給我，我此次亦僅於該二十五塊海
      洛因闖關成功後，協助將屬於阿生部分的海洛因轉交給阿
      生，惟該批海洛因在機場出關前即為貴站人員截獲。除前
      述四次外，我並未再與阿生及阿炎合夥走私海洛因毒品」
      、「阿生告訴我每塊海洛因重量為九兩以上（約三百五十
      公克）」、「（提示丁○○刑事檔案相片）該相片之男子
      即是我前述之綽號【阿炎】」、「（你於五月一日供稱丙○○前往泰國是協助包裝海洛因，你有無給予報酬？金額
      若干？）我委託丙○○前往泰國是協助包裝海洛因‧‧‧
      係以每塊海洛因二萬五千元台幣作為給予丙○○的報酬，
      所給予丙○○的代價，包含泰國來回機票、住宿等費用」
      、「（你前述丙○○前往泰國係協助包裝海洛因以利闖關
      ，丙○○在泰國如何取得海洛因？以及渠完成包裝海洛因
      後如何交給「交通」闖關回臺？）丙○○依我指示前往泰
      國包裝海洛因，行前阿生均會交給一家泰國曼谷飯店的名
      稱，丙○○到泰國曼谷後會投宿該泰國曼谷飯店，丙○○
      投宿後會電話告知我渠所投宿的房號，我再聯絡阿生告以
      丙○○所投宿的房號，阿生知悉丙○○投宿的房號後，即
      會通知渠在泰國的人員，前往該飯店：告知丙○○何時在
      飯店等海洛因，丙○○取得海洛因，完成包裝後，即會通
      知我，我再通知阿炎，阿炎即會通知帶交通赴泰國的人前
      往飯店將包裝好的海洛因取走，分開交給「交通」闖關回
      臺，至於阿生派何人前往飯店取款及送海洛因，我則不清
      楚，另阿炎會派何人到飯店將包裝好的海洛因取走，我亦
      不清楚」等語（九十二年度偵第一七七○號偵查卷第一一
      七頁至第一二○頁）
（４）九十二年五月二十九日偵訊供述：「共成功二次，包括這
      次是第三次，第一次是三月下旬，一共十塊，每塊至少有
      九兩，貨源是阿森（係阿生之誤）找的，這次我沒有實際
      出資，．．．．．．模式是阿生先給我一張泰國飯店的名
      片，我再交給丁○○，丁○○與丙○○一起前往泰國住進
      這間飯店，然後他們打電話回來臺灣給我，我再告訴阿生
      他們的房號，阿生再派人至飯店收取貨款，約一百二十萬
      左右，收到錢之後，阿生再派人送海洛因過來飯店給丁○○，丁○○再教丙○○如何包裝，等包裝完了之後，丁○○會找人想辦法把毒品帶回臺灣，帶回臺灣之後，丁○○
      分四塊，阿生則由我轉交六塊，第二次是四月中旬左右，
      模式與之前一樣，但是由丙○○單獨包裝，丁○○再找人
      將毒品海洛因帶回闖關入境，這次我共拿六十多萬給阿生
      ，丁○○也出了六十多萬，那次是丙○○帶約四萬元美金
      過去，這次丁○○拿二塊海洛因，我分得二塊，另丁○○
      也將阿生的六塊叫我轉交給他，．．．．．．，第三次即
      被查獲這次，我出一百二十萬台幣，丁○○出一百三十萬
      左右，可分得四塊半的海洛因」、「包裝費用一塊二萬五
      千元，包括運輸毒品的交通費用，一塊需十萬元，依每人
      購買的毒品來負負擔運輸費用」等語（九十二年度偵第一
      七七○號偵查卷第一二七至一三一頁）。另又在九十二年
      七月二十九日偵訊供述：「（第三次）之前阿生欠我一百
      二十萬，我以此一百二十萬投資，至於回來後他要分我幾
      塊，他說等成功後再講」等語」（九十二年度偵第一七七
      ○號偵查卷第二四八頁）
（５）九十二年六月六日在法務部調查局南投縣調站偵訊時供稱
      ：「（海洛因毒品外觀之包裝係由何人所決定？）當時【
      阿炎】有告訴我要用化妝品偽裝海洛因，在九十二年三月
      下旬（正確時間我已忘記）第一次走私毒品時丙○○先前
      往泰國，隔天【阿炎】再和另一個小弟前往泰國和丙○○
      會合，由【阿炎】教導丙○○如何包裝海洛因毒品，之後
      就由丙○○一人前往泰國包裝海洛因毒品」等語（九十二
      年度偵字第一七七○號偵查卷第一三二頁至一三六頁）。
（６）九十二年十一月二十七日於原審法院審理期日以證人身分
      證稱：「（是否與丁○○長期進行毒品合作？）過去沒有
      ，但在三月底或四月初一次，四月中旬一次，及查獲的這
      一次共三次」、「（這幾次丙○○擔任何種工作？）包裝
      。因為丁○○跟阿生叫我找人去泰國包裝，丙○○到我家
      中，我跟他談起，他同意後，答應到泰國包裝。三月底或
      四月初他第一次去，第二、三次也是一樣從事包裝」等語
      （原審九十二年度重訴字第十九號審判筆錄《三》第八至
      十四頁）。
（７）九十二年十二月三日在原審證稱：「（是否知道陳鳳嬌要
      去泰國？）丁○○找他之後我才知道。不是我邀他去的。
      」「（丁○○找陳鳳嬌去泰國時你是否在場？）在。當時
      在臺北，丁○○帶王鈞弘來找我，我們再一起去臺中，到
      了之後才知道要談什麼事，我不願意聽，所以自己坐一桌
      。」「（到了之後你知道要談何事？）大概知道是丁○○
      找陳鳳嬌去泰國帶毒品」等語（原審九十二年度重訴字第
      十九號審判筆錄四第二○至二四頁）
（８）九十三年三月四日於原審證稱：「（這三次你負責收的款
      項，分別為多少錢？）第一次收一百二十萬元台幣，第二
      次收六十萬元台幣，第三次收四萬元美金。三次都是向丁○○及他的朋友【志成】收的，但這些錢確實是誰出的我
      不清楚」、「（第一次的一百二十萬元台幣是交給何人帶
      去泰國？）丙○○、丁○○他們是一起去泰國，錢到底是
      誰帶去的，我不曉得」、「（丁○○有無託你找人包裝《
      按指包裝海洛因》？）丁○○、【阿生】他們二人叫我找
      人包裝，大部分都是「阿生」跟我說的，包括錢的問題」
      、「（到底是丁○○還是「阿生」要你找人去包裝？）不
      能只說一個人，因為他們二人沒有人去包裝，才會託我找
      ，我才會找丙○○去的」、「（你的意思是否無法確定丁○○或【阿生】要你找人包裝？）他們二人都有講」等語
      （原審法院九十三年重訴緝字第一號卷第八八至九五頁）
（９）九十三年五月十四日在本院上訴審證稱：「（丁○○三次
      之出資）第一次我不知道、第二次（美金）兩萬，第三次
      （美金）四萬，但是誰的我不知道，因他載一個人來，錢
      是誰的我不曉得，丁○○沒有錢，所以錢應該不是他的」
      、「我、阿火（丁○○）、阿生（合夥走私毒品）」、「
      （丁○○）兩次（交錢給我）」等語（本院上訴卷第七四
      至八○頁）；九十三十一月二十五日在本院更一審審理中
      證稱：「（調查站、偵查中所陳述）是（實在）的」、「
      （第一次丁○○交給我）八塊」、「（本來買）十塊」、
      「我賣掉兩塊」、「（第二次要買）十塊」等語（本院上
      更一卷第八五至八七頁）。其後，乙○○在本院更二審及
      更三審審理中，除證稱走私毒品三次外，並均證稱其未出
      資。又在本院本案審理時，乙○○則證稱：「九十二年四
      月一日走私十塊海洛因，錢不是我出資的，錢是阿生出資
      的，他們出資情形我不知道」、「第二次丁○○沒有出錢
      ，他是和【志成】一起來的，我想可能是他朋友出資的，
      第二次走私我沒有出資」、「（第三次走私二十五塊海洛
      因）我沒有出錢，其他我忘記了」、「（丁○○在本案走
      私毒品擔任之角色是）負責找人，其他我不知道」、「這
      三次走私毒品丁○○是否都負責找人或有找幾次），我不
      清楚」等語（見本院本案卷一九七頁）。
（二）同案被告丙○○分別於法務部調查局臺中市調查站、南投
      縣調查站調查時、偵查中，及於原審法院審理期間所為之
      供述，以及在本院前審所為之證詞：
（１）九十二年五月一日在法務部調查局臺中市調查站調查時供
      稱：「（你如何協助乙○○赴泰國偽飾包裝海洛因毒品？
      經過情形？）在九十二年四月七日我赴泰國前約一星期左
      右，乙○○約我去渠位於台北縣土城市○○街二五三巷十
      三號二樓住處商談，林某（即乙○○，下同）要求我協助
      渠赴泰國將購得的毒品包裝成普通商品形式，以便於夾帶
      闖關來臺，我應允幫忙後，林某便訂購九十二年四月七日
      赴泰國曼谷的機票，行前林某告訴我抵達泰國曼谷時須住
      宿某特定飯店，知道房間號碼後再通知林某，即會有人直
      接到房間找我‧‧‧。我依約於四月七日抵達泰國並住宿
      飯店後，即有一在泰臺籍人士到飯店找我，我聽見該男子
      與他人電話聯絡時均自稱【陳仔】，隔數日【陳仔】來到
      飯店將海洛因毒品交給我，我利用在曼谷購得之包裝盒，
      將前述海洛因毒品偽飾包裝成一般商品型式，再由「陳仔
      」前來飯店房間將包裝完成之海洛因毒品取走，至此，我
      即算完成工作，於四月十四日返台。第二次則係於九十二
      年四月十九日赴泰國曼谷，循類似模式包裝毒品，於四月
      二十七日完成工作返台」、「（你前稱協助乙○○赴泰國
      包裝毒品，有無支領報酬或其他好處？）我在九十二年四
      月七日首次協助乙○○赴泰國包裝毒品時，來回機票均係
      林某自行以我名義訂購，行前有交付我三萬元泰幣供日常
      生活及住宿飯店使用，四月十四日返台後林某有再交付我
      十萬元台幣花用。但四月十九日我再度赴泰國時，來回機
      票及飯店等日常開支都是由我自行墊付，四月二十八日返
      台時，林某尚在大陸，待渠四月三十日返台後不久，林某
      與我即被專案小組拘提到案」、「（你二度協助乙○○包
      裝海洛因毒品數量若干？）我不知道確實重量若干，我僅
      知道陳仔交給我處理之海洛因毒品均為粉狀，第一次有十
      包，第二次則有二十五包」、「（《提示：扣押物即賴淑
      惠、羅守旭持有之海洛因毒品包裝盒》該包裝盒是否即為
      你在泰國購自市面用來包裝海洛因毒品所使用之包裝盒？
      ）該包裝盒即為我在泰國市面採購用來包裝海洛因毒品使
      用」、「（《提示：扣押物即賴淑惠、羅守旭、陳添壽持
      有之海洛因毒品》該海洛因毒品是否即為你在泰國時，由
      「陳仔」交給你之海洛因毒品，並由你先行包裝後再轉交
      給「陳仔」供夾帶闖關來台？）該海洛因即為我在泰國時
      ，由『陳仔』交給我之海洛因毒品並由我先行偽包裝後再
      轉交給『陳仔』供夾帶闖關來台用」等語（九十二年度偵
      字第一七七○號偵查卷第七一頁至七七頁）。同日檢察官
      偵訊，丙○○供述：「（問：最近曾三次幫乙○○把購買
      海洛因之貨款帶至泰國給阿生方面的人，阿生方面的人會
      把毒品交給你，再重新包裝後，再交給阿炎方面的人，然
      後再由阿炎方面的人找人夾帶走私至台灣？）答：是」、
      「（三次的數量）第一次十塊，第二次十塊、第三次二十
      五塊」、「一塊可分二萬五千元台幣，而機票及食宿我自
      己出」等語（九十二年度偵字第一七七○號偵查卷第七七
      頁至八○頁）。
（２）九十二年五月二十九日在法務部調查局南投縣調查站偵訊
      時供稱：「（你總共幾次幫助乙○○赴泰國包裝毒品？）
      三次，我第一次是在三月二十七日搭乘ＣＩ０６５出境至
      四月一日搭乘ＣＩ６９５入境，第二次是在四月七日搭乘
      ＣＩ０６５出境至四月十四日搭乘ＣＩ６９４入境，第三
      次是在四月十九日搭乘ＣＩ０６５出境至四月二十七日搭
      乘ＣＩ６９５入境，此三次我皆前往泰國包裝毒品。」、
      「（上述三次赴泰國包裝毒品係你一人獨自前往或有其他
      人同行？誰要你前往泰國包裝毒品？詳情為何？）第一次
      是阿炎和志成帶我去並教我如何包裝毒品，包裝好毒品後
      阿炎即把毒品拿走；第二次及第三次我找朋友林立偉陪我
      前往泰國，毒品包裝皆我一人所為，林立偉主要是陪我在
      泰國遊玩，這二次我是到泰國住進飯店後，打電話給乙○○告訴林某我所住之飯店房號後，由林某聯絡‧‧‧。之
      後就有人將毒品送來我所住之飯店交給我包裝，等我包裝
      好後，乙○○則會聯絡阿炎，阿炎就會派人來我所住之飯
      店將包裝好之毒品取走，而這二次拿取毒品之人都不一樣
      」、「（你這三次前往泰國偽裝海洛因毒品之代價為何？
      ）第一次扣掉住宿及機票錢共剩不到十萬元台幣，第二次
      及第三次則是乙○○告訴我一塊海洛因代價為二萬五千元
      台幣，在第二次我一共包裝十塊海洛因，第三次包裝二十
      五塊海洛因，但這二次的機票及住宿皆由包裝費用所支出
      。」、「（在四月三十日被本站所查獲之偽飾包裝海洛因
      毒品之化妝品包裝盒如何取得？）化妝品包裝盒是我到泰
      國後前往百貨公司所購買，而其內的化妝品我則在泰國當
      地丟棄，購買化妝品之費用是我自行負擔」（九十二年度
      偵字第一七七○號偵查卷第一一四頁至一一五頁及第一二
      三頁至一二七頁）。丙○○並指認被告丁○○之檔案刑事
      相片無誤，及指稱被告丁○○即為綽號「阿炎」之人」（
      九十二年度偵字第一七七○號卷第一一五頁）。
（３）九十二年五月二十九日偵訊供述：「有三次（幫乙○○至
      泰國去包裝毒品及交付貨款），第一次與阿炎及阿炎的人
      叫志成者一起去的，這次是丁○○叫志成教我怎麼包裝，
      第二、三次即都是我自己過去包裝的，貨款是我自己帶過
      去的」、「第一、二次是各十塊，第三次是二十五塊，原
      則上每一塊是三百五十公克」、「（第二次回來後，乙○○）有（叫我轉交六塊給阿生這邊的人），在土城市○○
      路上，在當天晚上交給他的」、「第一次是因志成教我包
      的，所以回來後乙○○給我十萬多，而第二次乙○○給我
      二十五萬，第三次還沒付錢即被捉了」等語（九十二年度
      偵字第一七七○號偵查卷第一二七至一三一頁）；九十二
      年七月二十九日偵訊供述：「（第一次丁○○、志成）他
      們是隔一天才到泰國的，後來四月一日我與丁○○同一天
      入境，而志成是不是同一天入境我不記得了」、「第二次
      丁○○還是有派小弟去泰國教我如何包裝，當時第一次還
      不是很會」、「（第三次）我包裝好後，我打電話給乙○○，乙○○再打電話給丁○○，由他派人至飯店來拿包裝
      好的海洛因」等語（九十二年度偵第一七七○號偵查卷第
      二四七至二五○頁）。
（４）九十三年三月四日於原審以證人身分證稱：「（九十二年
      三月二十七日你是否有到泰國？同行尚有何人？）是，我
      先去，隔天丁○○、【志成】到飯店找我」、「（到泰國
      目的為何？）包裝海洛因」、「（如何學會包裝？）【志
      成】在飯店教我如何包裝」、「（包裝完後，海洛因何人
      取走？）【志成】、丁○○把毒品拿走」、「（九十二年
      四月七日去泰國的目的）也是包裝海洛因」、「（包裝好
      的海洛因是）一個叫【阿弟仔】的人拿走」、「（九十二
      年四月十九日又到泰國之目的是）包裝海洛因」等語（原
      審法院九十三年重訴緝字第一號卷第九六至一○○頁）。
（５）九十三年五月十四日在本院上訴審證稱：「（第二次運毒
      丁○○是在何處將毒品拿走）我不知道，我也沒有從他那
      邊拿到什麼東西」、「（第二次在泰國包裝好後，交付的
      對象）那個人我不認識，應該是阿生那邊的人」、「（第
      二次運毒，丁○○）沒有（在泰國出面）」、「（第二次
      毒品何人帶進來）我不知道」、「第一次是去學息，第二
      、第三次是我自己包裝」、「（第一次）志成（包裝）」
      、「（志成）是阿生那邊的人」、「（三次運毒中，丁○○）只有第一次（出現），那是去試毒品」、「（丁○○
      ）應該不是（合夥人）」等語（本院上訴卷第八四至八七
      頁）；九十四年九月二十七日在本院更三審審理中證稱：
      「（九十二年五月二十九日南投調查站訊問時，供稱第一
      次與【阿炎】、【志成】等人一起去泰國，【阿炎】叫【
      志成】教你如何包裝海洛因）筆錄有無這樣講，我忘記了
      」、「（綽號【志成】之人）替阿生做事」、「（問：包
      裝毒品時，【阿炎】有無在場？）未回答」、「（在泰國
      包裝毒品）三次，第一次是志成在旁邊教導我包裝，第二
      、三次均是自己一個人」（本院上更三卷第九二至九三頁
      ）。
（６）九十五年六月二十八日本院本案證稱：「（第一次去泰國
      之後，跟丁○○）有相遇」、「他是和阿弟一起來的，是
      要去找志成，志成當時是和我一起在包裝毒品的，是乙○○拜託他去找我的，用意本來是要教我如何包裝毒品，但
      是志成已經教我了」、「（第一次去泰國你包裝好的毒品
      ）交給志成，我約包裝十塊海洛因」、「（提示九十二年
      偵字第一七七○號第一二四頁九十二年五月二十九日調查
      站筆錄，問：為何你當時在調查站所言與今日所言不同？
      ）答：因為當初在調查站時，乙○○的筆錄已經製作完成
      ，事後乙○○交代我將責任推給被告丁○○，因為他當時
      還沒有被抓到，也因為我有點私心，才會全部推給被告丁○○」、「我是剛剛搞混了，第一次我去泰國沒有拿錢，
      第二次是二萬元或是四萬元我記不清楚」、「（我與乙○○）是很好的朋友」、「（我跟被告丁○○）也是朋友」
      、「跟乙○○比較好」、「因為乙○○要我將責任推給被
      告丁○○，我們的責任會比較輕」、「這三次去泰國去包
      裝毒品，買毒品的貨款）據我所知是乙○○和【阿生】所
      投資的，被告丁○○應該沒有，因為乙○○都會跟我說一
      些事情，他有說一些錢他投資了多少，阿生投資多少的事
      情」、「（被告丁○○在本案）他沒有出錢、運輸，第三
      次幫忙找交通的人來運輸毒品」等語（見本院本案卷第一
      六二至一六四頁）
（三）按「被告以外之人於檢察事務官、司法警察官或司法警察
      調查中所為之陳述，與審判中不符時，其先前之陳述具有
      較可信之特別情況，且為證明犯罪事實存否所必要者，得
      為證據」，此於刑事訴訟法第一百五十九條之二定有明文
      ；另「被告以外之人於偵查中向檢察官所為之陳述，除顯
      有不可信之情況者外，得為證據」，同法第一百五十九條
      之一第二項亦有明文規定。經核本案共同被告乙○○、丙○○二人於原審及本院審理中之證詞，雖仍證稱：丙○○
      有於前開時間，先後三次到泰國包裝海洛因，第一、二次
      各包裝十塊並均已走私（運輸）至國內而未被查獲，第三
      次包裝二十五塊雖已走私（運輸）至國內，但於前開時、
      地被警查獲等情，惟就被告丁○○涉案部分，本案共同被
      告乙○○、丙○○二人或證稱不知情，或證稱被告丁○○
      並未出資，僅曾代找擔任「交通」之人，或證稱「志成」
      是「阿生」之手下而與被告丁○○無關。惟本案共同被告
      乙○○在調查站及偵查中應訊時，雖就販賣並走私（運輸
      ）海洛因至國內之次數，先後所供有所不同，另就上開第
      一次販賣並走私（運輸）海洛因至國內部分，其供稱並未
      出資部分，為本院所不採信，惟本案共同被告乙○○在調
      查站及偵查中應訊時，大致而言，已經坦承其有與被告丁○○及「阿生」共同販賣及走私（運輸）海洛因至國內之
      犯行，應無為脫免自己刑責而嫁禍於被告丁○○之情形。
      且本案共同被告乙○○與被告丁○○係認識多年之友人，
      業據其供述在卷。本案亦無確切之證據足認乙○○與被告
      丁○○有何積怨。以本案共犯「阿生」、「志成」均未被
      警查獲，其等真實姓名亦屬不詳之情形下，如被告丁○○
      並未參與犯罪，本案共同被告乙○○據實供述「阿生」、
      「志成」參與犯罪之情形即可，豈有構詞誣攀被告丁○○
      之動機？又本案共同被告丙○○與被告丁○○亦認識多年
      ，亦據其證述在卷。本案同無確切之證據足認丙○○與被
      告丁○○有何積怨。再參酌本案共同被告丙○○在調查站
      及偵查中應訊時，除坦承自己之犯情之外，亦有供述共同
      被告乙○○與被告丁○○及「阿生」參與犯罪之情形等情
      ，除同難認本案共同被告丙○○有為脫免自己刑責而嫁禍
      於被告丁○○之情形外，亦難認丙○○有構詞誣攀被告丁○○之動機。再者，「阿生」、「志成」同未被警查獲，
      如「志成」係「阿生」之手下，本案共同被告乙○○、丙○○豈會將其歸為被告丁○○之人？另本案共同被告乙○○參與合資販賣及走私（運輸）海洛因，本案共同被告丙○○參與收取及交付販入海洛因之價款、及在泰國收受販
      入之海洛因予以包裝，其對被告丁○○有無參與合資販賣
      及走私（運輸）海洛因，亦不可能不知內情。參酌上開各
      情，本案共同被告乙○○、丙○○在檢察官偵訊時，向檢
      察官所為不利於被告丁○○之陳述，既無「顯有不可信之
      情況」，自得採為證據。另就其等二人在調查站所為其餘
      不利於被告丁○○之陳述，以當時正在案發不久，記憶較
      為深刻，且其等亦均坦認自己犯罪，並無誣攀被告丁○○
      之動機與必要，又其等二人就被告丁○○參與犯罪之陳述
      ，所供亦大致相符，且亦有被告丁○○之入出境資料可證
      ，審酌上開各情，本院認本案共同被告乙○○、丙○○在
      調查站所為其餘不利於被告丁○○之陳述，具有較可信之
      特別情況，且為證明被告丁○○之犯罪事實存否所必要，
      亦採為證據。依據本案共同被告乙○○、丙○○上開經本
      院採為證據之調查站與偵訊應訊陳述，及其等二人在審理
      中均仍證稱：丙○○有於前開時間，先後三次到泰國包裝
      海洛因，第一、二次各包裝十塊並均已走私（運輸）至國
      內而未被查獲，第三次包裝二十五塊雖已走私（運輸）至
      國內，但於前開時、地被警查獲等情，本院認定被告丁○○確有先與乙○○、「阿生」，於九十一年年底某日起，
      共同基於意圖走私（運輸）第一級毒品海洛因入境販售營
      利之概括犯意聯絡，而共組走私販賣海洛因集團，後再找
      來亦有同上概括犯意聯之丙○○，而共同連續為上開三次
      走私（運輸）第一級毒品海洛因入境販售之犯行。本案共
      同被告乙○○在調查站尚曾供述之其餘走私（運輸）第一
      級毒品海洛因犯行，因嗣後亦據乙○○否認，且別無其他
      旁證足佐，此部分不為本院所採認。又本案共同被告乙○○在調查站及偵查中應訊時，雖否認第一次走私（運輸）
      第一級毒品海洛因十塊入境販售，其有出資。惟本案共同
      被告乙○○所參與之上開第二次走私（運輸）第一級毒品
      海洛因十塊入境販售犯行，上開海洛因既係於九十二年四
      月十七日才被夾帶入境，而證人蔡崇銘於九十二年四月七
      日晚上因販賣海洛因被警查獲時，經檢察官於同月八日訊
      問，已先供述：被警查扣之一包毛重約三百七十五公克之
      海洛因係以八十萬元向乙○○購買（見九十二年度偵字第
      一五二七號偵卷第五七頁），其後證人蔡崇銘於九十二年
      五月十九日經調查站訊問時，則又供稱：「乙○○確實有
      交給我二塊海洛因，但不是在四月初，是在四月中旬（惟
      蔡崇銘於四月七日晚上即被警查獲，不可能在四月中旬仍
      可向乙○○收受海絡因，此部分時間之供述應有誤記）．
      ．．．．，該二塊海洛因我向【建賢】拿取一百六十萬元
      ，此一百六十萬元我再交給乙○○」等情（見九十二年度
      偵字第一七七○號偵卷第一一三頁），則本案共同被告乙○○就上開第一次走私（運輸）第一級毒品海洛因十塊入
      境販售犯行，其亦有出資販入二塊第一級毒品海洛因，此
      情亦堪認定。
三、又就被告丁○○參與上開第三次自泰國販入第一級毒品海洛
    因並走私（運輸）入境部分，除有本案共同被告乙○○、丙○○上開經本院採為證據之供述可證外，本案共同被告王鈞
    弘（原名王金釗）、陳鳳嬌、陳添壽及證人羅守旭、賴淑惠
    亦曾為如下之供詞（被告丁○○及其選任辯護人於本院本案
    言詞辯論終結前，並未爭議此部分審判外供述之證據能力，
    本院審酌各該言詞陳述作成時之情況，認為適當，爰將下列
    審判外之陳述部分，亦採為證據）：
（一）本案共同被告王鈞弘於九十二年五月一日在法務部調查局
      臺中市調查站調查時，供稱：「我原名【王金釗】，因諧
      音不雅，改名為【王鈞弘】」、「（我在泰國旅行期間）
      【阿南】的哥哥【大仔】打電話給我的目的，就是要我從
      泰國搭華航Ｃ１６９６班機與旅行團一同返國，【大仔】
      向我表示該旅行團有人幫他帶藥回來，只要我看到旅行團
      平安出關，打電話給【大仔】通知他旅行團平安出關，【
      大仔】就會付我十萬元，．．．．．．返回，我有在中正
      機場打電話給【大仔】，但是後來我就被貴單位逮捕」、
      「【大仔】理西裝頭，約三十四、五歲，一百七十公分高
      ，沒有戴眼鏡，左腳踝上有一環狀刺青，他的行動電話是
      0000－000000．．．．．．」、「（你有何補
      充陳述？）我所要補充的部分是陳添壽及洪銘良被查獲自
      泰國協助走私海洛因毒品來臺，而陳添壽及洪銘良二人則
      是我答應【阿南】之哥哥【大仔】要求協助自泰國夾帶走
      私毒品來台後，我物色陳、洪二人《指陳添壽、洪銘良二
      人，下同》協助幫忙夾帶走私的，我之前會陳述我與陳添
      壽等人係在四月卅日在泰國曼谷機場碰面，主要是案發後
      情緒緊張導致精神恍惚而無法完全供出實情」、「（【大
      仔】要你找尋二人協助自泰國夾帶走私海洛因毒品來臺經
      過詳情？）在四月十六日至廿日期間，【大仔】多次約我
      在台北市某路邊討論要求我找尋二個人協助渠自泰國夾帶
      走私毒品來臺，當時【大仔】告知我係要夾帶走私藥物來
      臺，故我一直認為僅係屬搖頭丸一類東西，我原本不願意
      ，但仍將上情轉告陳添壽及洪銘良二人，渠二人均有意協
      助夾帶走私，我告知【大仔】，【大仔】即要我代收陳、
      洪二人護照，後又託我轉交陳、洪二人機票護照等物品，
      供渠等隨團赴泰國旅遊，當時【大仔】亦告知只要我在渠
      等二人安全入境時電話通知【大仔】，其亦會付我十萬元
      台幣作為報酬」等語（九二年度偵字第一七六八號卷第一
      一五至一二二頁）；後於九十二年五月一日在法務部調查
      局臺中市調查站經檢察官複訊時供稱：「（本次查獲的旅
      行團，有何人是你找來夾帶海洛因入境台灣的？你是受何
      人指使？）陳添壽及洪銘良。是綽號『大仔』指示的，他
      的手機是0000000000」、「（陳添壽及洪銘良
      走私毒品是以塊或以趟來計算費用？）是以趟來算，一趟
      是十萬元台幣，他們一人十萬元台幣，我也是十萬元台幣
      ，錢是綽號『大仔』支付的」、「（他們的團費何人出的
      ？）『大仔』」、「（你們每個人十萬元台幣的費用，大
      仔給了沒？）還沒給，原本打算平安拿到東西後，大仔會
      把三十萬台幣給我，我再給他們一人十萬元台幣」等語（
      九十二年度偵字第一七六八號卷第一二四至一二五頁）。
      其後，王鈞弘於九十二年五月二十八日經調查站人員訊問
      及檢察官偵訊，均指認被告丁○○即係其所指綽號「大仔
      」之人（見九十二年度偵字第一七六八號偵卷第一八三、
      一八七一九七頁）；後並在檢察官偵訊時，供稱：「那天
      （指九十二年四月二十一日）是丁○○叫我的計程車載他
      下來找朋友（指陳鳳嬌）的」之情（見九十二年度偵第一
      七七○號偵查卷第二四九頁）。後在本院前審，本案共同
      被告王鈞弘再以證人身分證述：被告丁○○有找其談到要
      找人攜帶毒品入境之情（本院上更一卷第八二至八五頁，
      又其中關於只談到要帶搖頭丸部分，因事涉王鈞弘之辯解
      與刑責，且與被查獲之情形不合，不為本院所採信）。
（二）本案共同被告陳鳳嬌於九十二年五月一日在法務部調查局
      臺中市調查站應訊時，供稱：「（專案小組於四月三十日
      晚上十時三十分左右在中正機場對你所參與之旅行團實施
      檢查時，從你同行之男友羅守旭之行李中搜出一級毒品海
      洛因，據羅守旭表示，該毒品係你放置在其行李箱中，對
      此你做何解釋？）前述羅守旭所供稱該一級毒品海洛因，
      確為我放置在其行李箱中無誤，但當時該毒品係由化妝品
      盒包藏，我並不知情」、「（前述該毒品海洛因來源為何
      ？請詳述之？）我於四月二十九日晚與我男友羅守旭下榻
      於泰國曼谷Ｃｈａｏｐｈｙａ─ｐａｒｋ旅館五二九號房
      ，接到一通不知名的電話，電話中對方不知名男子稱呼我
      【阿姐】告知我係我的友人【阿正】要他拿東西來給我，
      要我即刻外出，我外出後在旅館五樓電梯口，碰到二、三
      名男子，其中一人稱呼我【阿姐】，把內藏海洛因毒品之
      化妝品盒交給我，並告訴我係阿正要他拿給我的，我接受
      該化妝品盒後隨即進入我投宿之五二九號房，並將該內藏
      海洛因毒品之化妝品盒放置於羅守旭之行李中」、「（阿
      正要人將內藏海洛因毒品之化妝品盒交給你，有無交代你
      要轉交予何人？你代為轉交的代價為何？）在前述阿正派
      人來拿護照後，阿正曾打電話告訴我到泰國後，若有人拿
      東西給我，要我把東西帶回來，回國後自然會有人來找我
      拿，他並保證不會害人，而且平常他對我都很慷慨並答應
      出資讓我做生意，我才答應他」等語（九十二年度偵字第
      一七六八號卷第九至十三頁）；後於九十二年五月一日在
      法務部調查局臺中市調查站經檢察官複訊時供稱：「我原
      在三溫暖上班，認識綽號阿正之男子，後來阿正在四月中
      旬打電話來，知我經濟不好，問我要不要賺錢至泰國玩，
      我後來答應他，他即幫我出團費的錢，另外把東西帶回來
      後，他會幫我們出資廿、卅萬元台幣做小生意，期間約四
      月廿、廿一日左右，阿正的小弟來拿護照要辦出國手續，
      至廿四日左右，阿正的小弟叫我們至台北住宿，只拿行程
      表給我，隔天至機場，證件才交我們，後來到了泰國後，
      至廿九日晚上阿正的小弟打電話給我說要拿東西給我，叫
      我出去拿，後來在五樓電梯他就把東西交給我，叫我帶回
      臺灣，結果在臺灣機場即被查獲」等情（九十二年度偵字
      第一七六八號卷第九十五至九十六頁）；繼於九十二年六
      月六日在法務部調查局南投縣調查站偵訊時，又供稱：「
      （你於九十二年五月一日在臺中市調查站及五月三十日南
      投縣調查站所為供述是否屬實？有無補充之意見？）均實
      在，另我要補充本次我和羅守旭前往泰國，我在前二次筆
      錄供稱係乙○○所邀請，經我仔細回想，四月七日當日係
      由乙○○與我前述綽號阿弟『即王鈞弘』及另一名男子前
      來，並由王鈞弘及一名男子詢問我是否有意到泰國遊玩，
      而非乙○○所提出，而我因只認識乙○○，誤認為係乙○○邀請，我應允王鈞弘及該名男子」等語（九十二年度偵
      字第一七七○號卷第一四一至一四五頁）；嗣又於九十二
      年十二月三日在原審審理時，供稱：「那天乙○○打電話
      說要拿資料，約在臺中市某咖啡廳見面。乙○○帶二個人
      先到，乙○○獨自坐一桌，我在另一桌將資料交給另外一
      個人去影印。乙○○以外的二個人我不認識，其中一個我
      叫他『阿弟仔』（當庭指認即為被告王鈞弘）。出國前『
      阿弟仔』有打電話給我，叫我前一天到臺北飯店住，再跟
      他聯絡，他要拿行程表給我，我二十四日下午左右到台北
      ，與『阿弟仔』約在臺北市○○○路一家髮廊見面，他拿
      行程表給我。（在羅守旭的行李箱內發現的這包東西）是
      化妝品，是『阿弟仔』在回國前一天晚上八、九點在飯店
      給我。」、「（在飯店何處拿這包東西？）我到『阿弟仔
      』房間去拿的。我以前說在五樓電梯是錯的。」、「（東
      西拿回來後為何會放在羅守旭的行李箱？）因為我認為羅
      守旭住臺北，乙○○要拿比較方便，我跟羅守旭說，這是
      朋友要給我們的」等情（原審九十二年重訴字第十九號審
      判筆錄（四）第六至十二頁）。此後，本案共同被告陳鳳
      嬌雖在原審及本院前審以證人身分應訊時，均推稱不知被
      告丁○○是否係與其討論之另一名男子，但九十二年四月
      二十一日被告丁○○確有與陳鳳嬌討論走私毒品海洛因之
      細節，既經王鈞弘證述明確，且本案被告丁○○另於九十
      二年四月二十日二十一時十五分十秒，有用其00000
      00000號行動電話撥打陳鳳嬌所使用之000000
      0000號行動電話與陳鳳嬌通聯，亦有通聯紀錄附卷可
      憑，則陳鳳嬌此部分隱匿被告丁○○參與犯罪之詞，自不
      得據為有利被告丁○○之證據。
（三）本案共同被告陳添壽於九十二年五月一日在法務部調查局
      臺中市調查站應訊時，已供述：「是的，這些以化妝品盒
      子（六盒）包裝之毒品，是由我攜帶行李中搜出無誤」、
      「在指認室中身材胖、戴眼鏡、理小平頭、著深藍Ｔ恤者
      （即王鈞弘），即為我前述所指之【王金釗】者，是他將
      毒品偽裝成化妝品交給我帶回台灣通關的」等語（九十二
      年度偵字第一七六八號卷第九八至一○一頁）；同日經檢
      察官偵訊時，亦供稱：「（以化妝盒偽裝之海洛因是何人
      在何時、何地，以何方式交給你？）王鈞弘在廿九日晚上
      在曼谷飯店交給我的，他說他要帶回來送人的」、「（情
      形為何？）四月中旬，我在慈惠堂，王鈞弘來找我，問我
      願不願意從泰國幫他走私毒品回來，一趟代價為新台幣十
      萬元，團費及食宿由他負擔，我又邀請我的朋友賴淑惠一
      起去，而他的費用是我幫她出的．．．．．．，廿九日在
      泰國的某個卡拉ＯＫ，王鈞弘把這六盒偽裝成化妝品之毒
      品交給我，請我帶回臺灣後，他在機場大廳再跟我收」、
      「是在入境時，要提行李時，洪銘良看見賴淑惠推車，即
      跟她說【姐仔，你順便幫我推出去一下】，結果推出來即
      被捉了」等情（九十二年度偵字第一七六八號卷第一○三
      至一○五頁）。
（四）復據證人羅守旭於九十二年五月一日在法務部調查局臺中
      市調查站應訊時證稱：「是的，這些以化妝品盒子（五盒
      ）包裝之毒品（海洛因）是由我攜帶行李中所搜出無誤」
      、「這五盒【化妝品】是我與我女友陳鳳嬌下榻於泰國曼
      谷．．．．．．旅館五二九號房，陳鳳嬌於前（四月二十
      九日）晚，接到一通不知名的電話後，出門帶進來的，．
      ．．．．．我事前並不知道裡面裝的是一級毒品海洛因」
      等語（九十二年度偵字第一七六八號卷第八四至八七頁）
      ；另於同日偵查中證稱：「（是否昨晚在機場被查獲一級
      毒品海洛因？）是」、「（這五盒以化妝品禮盒包裝的海
      洛因是何人在何時地交你的？）是四月廿九日晚上，在泰
      國飯店我女友陳鳳嬌交接到一通電話出門，回來之後他就
      帶著這批東西，我有問他，他說是泰國朋友送他的化妝品
      ，因我的行李箱較寬，他就把東西放我行李箱」等情（九
      十二年度偵字第一七六八號卷第九十四頁）。另外，證人
      賴淑惠亦於在法務部調查局臺中市調查站應訊時供稱：「
      該海洛因不是我所有，係裝在洪銘良的行李之中，洪銘良
      於入境提取行李後，將該行李放在我的推車上」、「該海
      洛因包裝盒不是我所有，其係洪銘良所有」等語（九十二
      年度偵字第一七六八號卷第十六、十七頁），且於同日偵
      訊供述：「（昨晚在我手推車上查獲之海洛因行李）是在
      入境提行李時，洪誌良說【姐仔，妳的手推車借我放行李
      】之後，還跟我們走幾步，之後即不見了」等情（九十二
      年度偵字第一七六八號卷第一一三頁）。則本案被告丁○○及乙○○、「阿生」、丙○○等人於九十二年四月中旬
      某日再計畫以上開方式自泰國走私（運輸）二十五塊第一
      級毒品海洛因入境販賣牟利之後，被告丁○○如何與王鈞
      弘商議，請王鈞弘代為洽尋「交通」之人前往泰國夾藏毒
      品入境台灣，此後王鈞弘如何洽商陳添壽及洪銘良二人擔
      任「交通」，被告丁○○又如何偕同乙○○、王鈞弘南下
      臺中與陳鳳嬌於一店名不詳之某咖啡廳會面，並談論走私
      毒品海洛因之細節，此後王鈞弘、陳添壽、洪銘良、陳鳳
      嬌四人如何與乙○○、丁○○、「阿生」及丙○○等人基
      於共同私運管制進口物品及運輸第一級毒品海洛因之犯意
      聯絡，而為上開第三次私運管制進口物品及運輸第一級毒
      品海洛因之犯行，其事證甚為明確。本案被告丁○○於本
      院本案審理時，亦坦承此次有參與洽找擔任「交通」之人
      之犯行，雖否認此次有合資而販賣海洛因，但依據本案共
      同被告乙○○、丙○○上開經本院採為證據之陳述，被告
      丁○○此部分辯解為本院所不採信。又本案共同被告乙○○、丙○○、王鈞弘、陳鳳嬌、陳添壽等人所供內容，互
      核大致相符，尚非不可採信。且經檢察官勘驗證人賴淑惠
      遭查扣之行李箱結果，其行李箱之把手部分，尚附有泰國
      風情之標示牌，署名洪銘良之0000000000號之
      行動電話號碼標示牌，另有本案共同被告洪銘良於泰國旅
      遊之拖曳傘相片二張附卷可稽（九十二年他字第四○二號
      卷第二十頁）。本案共同被告洪銘良亦於九十二年十月七
      日原審行準備程序時供稱：扣案灰色格子之行李箱為其所
      有（原審卷準備程序筆錄《四》第六頁），足堪認定此夾
      藏海洛因之灰色行李箱，確係本案共同被告洪銘良所有。
      另經調閱0000000000號之行動電話通聯紀錄，
      其申登人為洪家偉（民國九十一年二月二十二日改名為洪
      銘良，此有法務部戶役政連結作業系統個人姓名更改資料
      乙紙附於九十二年偵字第二七二三號卷），本案共同被告
      洪銘良所用之0000000000與被告王鈞弘所用之
      0000000000等號行動電話，於九十二年四月二
      十日起至二十五日聯絡頻繁，亦足顯見本案共同被告洪銘
      良與王鈞弘於出發前之聯絡甚頻，此亦有二人之通聯紀錄
      附卷足憑（洪銘良之0000000000號通聯紀錄附
      於九十二年偵字第二七二三號卷第三十三頁至第三十五頁
      ）。本案共同被告洪銘良否認參與上開犯罪，為本院所不
      採信，併此敘明。
四、此外，本案復有：同案被告陳添壽走私海洛因夾藏所用之
    行李箱及偽飾包裝毒品海洛因之化妝盒等相片（九十二年度
    偵字第一七六八號卷）；同案被告洪銘良走私毒品海洛因
    夾藏所用之行李箱翻拍相片及偽飾包裝海洛因之化妝盒等相
    片（九十二年偵字第二七二三號卷）；同案被告丙○○、
    及乙○○等人之入出境查詢結果資料各乙紙附卷（九十二年
    度偵字第一七七○號卷第一六六至第一六八頁）；如附表
    一、二所示之物品扣案可供佐證；扣案之如附表一所示之疑
    似毒品海洛因白粉，經送請法務部調查局鑑驗之結果，確均
    屬第一級第六項毒品海洛因之成分，此亦有該局九十二年六
    月十一日調科壹字第九七○○○二○三一號（同案被告陳鳳
    嬌部分、詳九十二年偵字第一七七○號卷第一六一頁）、第
    000000000號（同案被告陳添壽部分、詳九十二年
    偵字第一七七○號卷第一六二頁）、第000000000
    號（同案被告洪銘良部分、詳九十二年他字第四○二號卷第
    十一頁）鑑定通知書在卷足憑。按第一級毒品海洛因係違禁
    物品，被告丁○○於短短一個月之內，干冒重典三次大量私
    運進口，應係貪圖其轉售之高利，其有販賣之意圖甚明。至
    於被告及證人乙○○就第一、二次擔任「交通」之人是何人
    ，既均堅不吐實，本院僅能認定係由不詳姓名之成年人所為
    ，併此敘明。另外，本院前審以稅務電子闡門系統查得財政
    部中區國稅局丁○○之財產所得調查結果僅有一筆六六九元
    之股利給付總額，可扣抵一六九元一筆外（詳見本院前審審
    理卷第六十一頁），並無其他財產扣稅資料。然按財政部中
    區國稅局財產歸戶資料僅載明扣稅依據，並非被告財產清查
    資料，且無從以上開財產歸戶資料，認定被告無財產資料，
    況依乙○○於上開法務部調查局調查時即指稱：被告確有交
    付伊購買毒品之款項等語，更足證財產歸戶資料，並未能顯
    現出被告之實際財產狀況，無從依財產歸戶資料據為有利於
    被告之認定。綜上所述，被告丁○○所辯均不足採信，事證
    已臻明確，被告丁○○之犯行，洵堪認定。
五、按海洛因係行政院經依懲治走私條例第二條第四項授權公告
    之「甲項管制進出口物品」，並為毒品危害防制條例第二條
    第二項第一款所規定之第一級毒品。又所謂販賣，係指意圖
    販賣而有販入或賣出之行為而言，其販入及賣出之行為，不
    必二者兼備，有一即屬成立。次按被告行為後，毒品危害防
    制條例已於九十二年七月九日修正公布，並自九十三年一月
    九日起生效施行，惟因販賣第一級毒品之法定刑，於修正前
    、修正後並無變更，依據現行刑法第二條第一項前段之規定
    ，仍應適用行為時之法律即修正前之毒品危害防制條例論處
    （沒收為從刑之一種，且與主刑有從屬關係，此部分亦應適
    用修正前之法律）。是核被告丁○○所為，係犯懲治走私條
    例第二條第一項之私運管制物品進口罪，及修正前之毒品危
    害防制條例第四條第一項之運輸、販賣第一級毒品罪。其非
    法持有第一級毒品之低度行為為販賣之高度行為所吸收，不
    另論罪。被告丁○○就犯罪事實第一、二、三次關於販賣第
    一級毒品犯行，與乙○○、「阿生」、丙○○等人間；被告
    丁○○就犯罪事實第一、二次關於運輸毒品進口犯行，與「
    乙○○、「阿生」、丙○○、「志成」、「陳仔」及不詳姓
    名擔任所謂「交通」之成年人間；被告丁○○就犯罪事實第
    三次關於運輸毒品進口部分，又與乙○○、「阿生」、丙○○、王鈞弘、陳添壽、陳鳳嬌、洪銘良等人間；彼此有犯意
    聯絡及行為分擔，均依共同正犯論處。又九十五年七月一日
    施行之刑法雖已將刑法第五十五條牽連犯及同法第五十六條
    連續犯之規定廢除，惟依據本案被告丁○○上開三次販賣及
    運輸第一級毒品海洛因之犯行，如適用上開連續犯及牽連犯
    之規定，應僅從一重依販賣第一級毒品罪處斷，並得加重其
    刑至二分之一；如不適用上開連續犯及牽連犯之規定，則應
    分論併罰，現行刑法之上開規定自非有利於被告丁○○，則
    依據刑法第二條第一項前段之規定，自仍應適用修正前刑法
    第五十五條牽連犯及同法第五十六條連續犯之規定。是本案
    被告丁○○上開所犯，其私運管制進口之毒品來台，係一行
    為觸犯毒品危害防制條例第四條第一項運輸第一級毒品罪及
    懲治走私條例第二條第一項私運管制物品進口逾公告數額罪
    ，為想像競合犯，應依刑法第五十五條之規定，從一重之運
    輸第一級毒品罪處斷，而運輸第一級毒品罪與販賣罪有方法
    結果之牽連關係，應依修正前刑法第五十五條規定，從一重
    之販賣毒品罪處斷。再者，被告丁○○就犯罪事實第一、二
    、三次之犯行，時間緊接，所犯係犯罪構成要件相同之罪名
    ，顯係基於概括之犯意反覆為之，應依修正前連續犯之規定
    以一罪論，除法定本刑為死刑、無期徒刑部分依法不得加重
    外，應就得併科之罰金刑部分加重其刑。又被告丁○○曾犯
    違反槍砲彈藥刀械管制條例罪，經判處有期徒刑五月，併科
    罰金新台幣拾萬元，於九十一年一月九日執行完畢，有本院
    被告全國前案紀錄表一份在卷可稽，被告於上開有期徒刑之
    執行完畢之後，五年以內再因故意而犯有期徒刑以上之本罪
    ，無論依據修正前後刑法第四十七條之規定，均構成累犯，
    此部分應逕依修正前刑法第四十七條之規定，論以累犯，除
    法定本刑為死刑、無期徒刑部分依法不得加重外，其餘部分
    並依法遞加重其刑。如附表一所示之海洛因為查獲之毒品，
    應依修正前毒品危害防制條例第十八條第一項前段宣告沒收
    銷燬之。如附表二所示之物為供被告丁○○等人所有並供販
    賣、運輸第一級毒品海洛因所用之物，併依修正前毒品危害
    防制條例第十九條第一項宣告沒收之。至如附表三之一至五
    所示之物，除ＳＩＭ卡並非同案被告陳鳳嬌等人所有，無從
    宣告沒收外，其餘雖為同案被告陳鳳嬌等人所有，但與被告
    丁○○等人之本案犯罪並無直接關係，又附表三之六所示之
    手提箱一係羅守旭所有，非屬被告丁○○或共同被告等人所
    有，檢察官請求宣告沒收，尚有未洽，爰不予宣告沒收。
六、原審判決就被告丁○○上開所犯，予以論罪科刑，固屬有見
    ，惟：（一）本案共同被告丙○○已有參與販賣第一級毒品
    犯罪構成要件之行為，原審判決未認定丙○○亦係此部分犯
    罪之共同正犯，尚有未洽；又被告丁○○係屬累犯，原審判
    決疏未論究，亦有未合；（二）毒品危害防制條例第十九條
    第一項規定之沒收，固採義務沒收主義，但並無「不問屬於
    犯人與否，沒收之」之特別規定，仍以沒收物屬於犯人所有
    者為限。原判決於理由欄謂「如附表二所示之物為供被告丁○○等人販賣、運輸第一級毒品海洛因所用之物，不問屬於
    犯人與否，併依毒品危害防制條例第十九條第一項宣告沒收
    之」（見原判決第二十五頁第十六至十七行）。惟該附表二
    之三所列羅守旭所有之行李箱一個，非屬被告丁○○或共同
    被告所有，原判決卻誤以上揭規定不問屬於犯人與否均應沒
    收，而為沒收之諭知，用法尚有不當；（三）原審既認被告
    丁○○係以一行為觸犯毒品危害防制條例第四條第一項之罪
    及懲治走私條例第二條第一項之罪，然適用法條則漏引「懲
    治走私條例第二條第一項」條文，併屬疏漏；（四）被告丁○○運輸第一級毒品及販賣毒品間，係屬方法、結果之牽連
    關係，原審判決認運輸毒品之行為應為販賣毒品行為所吸收
    ，此部分法律適用亦有未合；（五）原審判決復未就上開原
    審蒞庭檢察官更正部分予以論述說明其理由，亦未說明被告
    與「志成」、王鈞弘、陳添壽、陳鳳嬌、洪銘良及其他擔任
    「文通」之人間，僅涉及共同走私、運輸第一級毒品部分，
    彼此有犯意聯絡及行為分擔，就販賣毒品部分，彼此並未有
    何犯意聯絡及行為分擔，此部分理由容有未備；（六）毒品
    危害防制條例已於九十二年七月九日修正公布全文三十六條
    ，並自公布後六個月施行。被告丁○○犯罪在該條例修正施
    行前，原判決並未比較新舊法之適用，並屬可議。被告丁○○上訴意旨以否認部分犯行，及以原審判決量刑過重等語，
    指摘原審判決不當，雖屬無據，固未指摘及此，惟原審判決
    既有上開可議之處，自應由本院將原審判決予以撤銷改判。
    爰審酌被告丁○○三次走私毒品海洛因，藉以販售牟取暴利
    ，嚴重危害社會治安及國人身心健康，犯後僅坦承部分犯行
    及其犯罪之動機、手段等一切情狀，量處無期徒刑，並依法
    宣告褫奪公權終身，併科罰金新臺幣貳佰萬元，並就罰金部
    分諭知易服勞役之折算標準（此部分九十五年七月一日施行
    之刑法第四十二條之規定雖有變更，惟刑法之新舊比較不得
    割裂比較適用，再依現行刑法第四十二條第五項規定罰金總
    額折算之日數可達一年，與修正前刑法第四十二條第三項規
    定相互比較，亦以修正前刑法第四十二條第三項之規定有利
    被告丁○○，此部分依據刑法第二條第一項前段之規定，仍
    應依修正前刑法第四十二條第三項之規定諭知罰金易服勞役
    之折算標準。扣案之附表一所示第一級毒品海洛因，均依法
    宣告沒收銷燬之；如附表二所示之物亦依法宣告沒收。
七、據上論斷，應依刑事訴訟法第三百六十九條第一項前段、第
    三百六十四條、第二百九十九條第一項前段、懲治走私條例
    第二條第一項，修正前毒品危害防制條例第四條第一項、第
    十八條第一項前段、第十九條第一項，刑法第二條第一項前
    段、第十一條前段、第二十八條、修正前刑法第五十五條、
    第五十六條、第四十七條、第四十二條第三項、第三十七條
    第一項，原罰金罰鍰提高標準條例第二條，判決如主文。
本案經檢察官甲○○到庭執行職務。
中    華    民    國    95    年  10   月    4        日
            刑事第三庭  審判長法  官  王  增  瑜
                              法  官  胡  忠  文
                              法  官  廖  柏  基
上列正本證明與原本無異。
如不服本判決應於收受送達後十日內向本院提出上訴書狀，其未
敘述上訴之理由者並得於提起上訴後十日內向本院補提理由書（
均須按他造當事人之人數附繕本）。
                              書記官  王  麗  英
中    華    民    國    95    年    10月    5         日
附錄本案論罪科刑法條：
懲治走私條例第二條第一項：
私運管制物品進口、出口逾公告數額者，處七年以下有期徒刑，
得併科新臺幣三百萬元以下罰金。
修正前毒品危害防制條例第四條第一項：
製造、運輸、販賣第一級毒品者，處死刑或無期徒刑；處無期徒
刑者，得併科新台幣一千萬元以下罰金。
附表一
一、海洛因五包，合計淨重一七六五點二二公克（包裝重四八點
    一四公克），純度百分之八十九，純質淨重一五七一點○五
    公克。（備註：於羅守旭行李箱內查獲）
二、海洛因八包，合計淨重三五○五點九○公克（包裝重九七點
    四七公克），純度百分之八十九，純質淨重三一二○點二五
    公克。（備註：於陳添壽行李箱內查獲）
三、海洛因四包，合計淨重一七一八點七四公克（包裝重三七點
    九三公克），純度百分之八十九，純質淨重一五二九點六八
    公克。（備註：於洪銘良行李箱內查獲）
附表二：
一、被告陳添壽之行李箱一個及海洛因包裝盒（含提袋）八個。
二、被告洪銘良之行李箱一個及海洛因包裝盒（含提袋）三個。
三、羅守旭行李箱內查獲之海洛因包裝盒五只。
附表三：
一、被告陳鳳嬌所使用之ＰＡＮＡＳＯＮＩＣ廠牌之00000
    00000號（含ＳＩＭ卡）行動電話乙支及護照乙本。
二、被告丙○○所使用之ＭＯＴＯＲＯＬＡ廠牌之000000
    0000號（含ＳＩＭ卡）行動電話乙支。
三、被告陳添壽之護照乙本。
四、被告王鈞弘所使用之護照乙本及ＭＯＴＯＲＯＬＡ廠牌Ｖ八
    ○八八款式之0000000000號（含ＳＩＭ卡）、Ｏ
    ＫＷＡＰ廠牌之0000000000號（含ＳＩＭ卡）行
    動電話各乙支。
五、被告乙○○所使用之ＭＯＴＯＲＯＬＡ廠牌Ｖ八○八八款式
    、ＮＯＫＩＡ廠牌六一○○款式及ＳＡＭＳＵＮＧ廠牌三支
    行動電話（均含ＳＩＭ卡）、大陸門號之00000000
    000號及00000000000等號二張ＳＩＭ卡、0
    000000000號ＳＩＭ卡、0000000000號
    ＳＩＭ卡及一張預付（ＳＩＭ）卡。
六、羅守旭所有之行李箱。
                                                      Ａ


司法院資訊處製作；財團法人民間司法改革基金會備份。
